臺灣臺中地方法院刑事判決
110年度重訴緝字第149號
公  訴  人  臺灣臺中地方檢察署檢察官
被      告  江子揚



選任辯護人  劉豐州律師
            陳一銘律師（111年5月3日解除委任）
上列被告因違反槍砲彈藥刀械管制條例案件，經檢察官提起公訴
（108年度偵字第21426號）及移送併辦(108年度偵字第30592號)
，本院判決如下：
    主    文
江子揚未經許可，製造空氣槍，處有期徒刑伍年拾月，併科罰金
新臺幣拾貳萬元，罰金如易服勞役，以新臺幣壹仟元折算壹日。
扣案如附表一編號1所示之物沒收；未扣案之犯罪所得新臺幣伍
萬元沒收，於全部或一部不能沒收或不宜執行沒收時，追徵其價
額。
    犯罪事實
一、江子揚明知具有殺傷力之空氣槍，依槍砲彈藥刀械管制條例第4條第1項第1款及同法第5條規定，未經中央主管機關許可，不得持有或製造。其於民國108年3月14日前某日，在位於臺中市○○區○○○街000號之住處，利用如附表一編號1所示行動電話連結網路，登入雅虎奇摩拍賣網站，使用暱稱「SPG」開設賣場(代號：Z0000000000)，刊登販售玩具手槍之訊息，標榜「絕對耐用」、「專為消費者量身打造特殊需求」，並以上揭行動電話申請使用LINE通訊軟體暱稱「spg1000」與買家聯繫。緣羅偉成(業經本院以108年度重訴字第2287號判決判處有期徒刑1年2月，併科罰金新臺幣【下同】5萬元，緩刑3年確定)因有防身、狩獵需求，欲購買具有殺傷力之空氣槍，乃於108年3月14日，透過LINE通訊軟體與江子揚聯繫，江子揚則以上揭行動電話之LINE通訊軟體傳送「我們這些都不是適合打生存，我們是賣給特殊用途的人」、「價錢越高威力越高」等文字訊息給羅偉成，並與羅偉成達成合意，約定以5萬元出售以二氧化碳小鋼瓶為動力、可發射金屬彈丸、具有殺傷力之空氣槍1支予羅偉成，江子揚並告知羅偉成可將所購得空氣槍內之彈簧更換成短彈簧，可降低該槍枝之動能，避免警方查緝。羅偉成於108年3月15日凌晨0時6分許，將價金5萬元匯至江子揚所申辦郵局帳號000-000000000000000號帳戶內，旋即通知江子揚，江子揚遂基於製造、販賣具有殺傷力之空氣槍之犯意，在臺中市○區○○街000號之工作室內，將其自臺中市○○區○○○○○○○○○○○○號WG321玩具空氣槍內之彈簧，更換為較有彈力之(長)彈簧，且以不詳方式加強射擊動能，製造成為具殺傷力之空氣槍(槍枝管制編號0000000000，下稱本案空氣槍)，另在該空氣槍之握把上安裝自己所設計之金黃色圓形槍徽後，將本案空氣槍1支、六角扳手1支、鋼珠80顆、二氧化碳小鋼瓶21個、連同該空氣槍內及附贈之長、短彈簧各1個等物置於如附表四所示之槍盒內，透過不知情之貨運公司寄送至臺中市○○區○○○路000號羅偉成所經營之佳鑫模具有限公司，而販賣具有殺傷力之空氣槍予羅偉成。羅偉成收到本案空氣槍後，於同年3月16日下午3時49分許，以LINE通訊軟體詢問江子揚要如何調整槍枝強度(即動能)，江子揚即於同年3月16日下午5時43分許傳送如何更換空氣槍內彈簧之教學影片予羅偉成參考。嗣警方接獲檢舉，經調查後，持本院核發之108年度聲搜字第1093號搜索票，於108年7月23日至如附表一、附表二所示之地點執行搜索，扣得如附表一、二所示之物品，並徵得羅偉成之同意，於同年7月23日扣得如附表三、四所示之物品。經警方將如附表三編號1所示本案空氣槍1支送內政部警政署刑事警察局鑑定後，鑑定結果認係氣體動力式槍枝，以小型高壓氣體鋼瓶內氣體為發射動力，經以金屬彈丸測試3次，其中彈丸(直徑5.979mm、質量0.880g）最大發射速度為150.1公尺/秒，計算其動能為9.91焦耳，換算其單位面積動能為35.2焦耳/平方公分，具有殺傷力，而查悉上情。
二、案經臺灣臺中地方檢察署(下稱臺中地檢署)檢察官指揮內政
    部警政署刑事警察局偵查第一大隊、臺中市政府警察局第四
    分局報告臺中地檢署檢察官偵查起訴，暨內政部警政署刑事
    警察局移送臺中地檢署檢察官移送併辦。
    理    由
一、證據能力部分：
　㈠按被告以外之人於審判外之言詞或書面陳述，除法律有規定
    者外，不得作為證據，刑事訴訟法第159條第1項定有明文。
    查：
　 1.證人即同案被告羅偉成於108年7月23日、同年7月25日警詢
     時之證述，均屬被告江子揚以外之人於審判外所為之言詞
     陳述，被告江子揚及辯護人於本院準備程序均爭執證據能
     力（見本院重訴卷第117至118頁，本院重訴緝卷第126至12
     7頁），而該部分核無同法第159條之2、第159條之3之情事
     ，依同法第159條第1項規定，對被告江子揚無證據能力。
　 2.內政部警政署刑事警察局偵一大隊108年7月23日偵查報告
     係司法警察（官）對本件具體個案，於調查證據及犯罪情
     形時，對犯罪場所、犯罪行為所製作，不具備例行性、公
     示性之要件，非屬刑事訴訟法第159條之4第1款所指公務員
     職務上製作之紀錄文書、證明文書，亦非同條第3款規定與
     上述公文書具有同等程度可信性之文書（最高法院98年度
     台上字第3258號判決意旨參照)，性質上屬傳聞證據，被告
     及其辯護人於本院準備程序中既爭執其證據能力（見本院
     重訴卷第120頁，本院重訴緝卷第126至127頁），應認前開
     偵查報告無證據能力。
　㈡被告江子揚及辯護人主張證人即同案被告羅偉成於偵查中向
    檢察官所為之證述，屬審判外之言詞陳述，不具有證據能力
    云云。惟按被告以外之人於偵查中向檢察官所為之陳述，除
    顯有不可信之情況者外，得為證據，刑事訴訟法第159條之1
    第2項定有明文。查，證人即同案被告羅偉成於偵查中就被
    告江子揚涉嫌犯罪部分，以證人身分具結後向檢察官而為之
    陳述，雖屬傳聞證據，惟現階段刑事訴訟法規定檢察官代表
    國家偵查犯罪、實施公訴，依法其有訊問被告、證人及鑑定
    人之權，證人、鑑定人且須具結，而實務運作時，檢察官偵
    查中向被告以外之人所取得之陳述，原則上均能遵守法律規
    定，不致違法取供，其可信度極高，因此被告以外之人前於
    偵查中已具結而為證述，除反對該項供述得具有證據能力之
    一方已釋明「顯有不可信之情況」之理由外，應認該證人於
    檢察官偵訊時之陳述具有證據能力。被告江子揚及辯護人於
    本院準備程序中固質疑證人即同案被告羅偉成於偵訊時之證
    言與事實不符，然此係就該證述之證明力為爭執，另被告江
    子揚及辯護人亦未釋明證人即同案被告羅偉成之前開陳述係
    在顯有不可信之情況下製作，且證人即同案被告羅偉成已於
    本院審理時到庭接受被告江子揚及辯護人之詰問，本院給予
    被告江子揚充分辯明之防禦機會，則依前揭說明，證人即同
    案被告羅偉成於偵查中經具結之證言應具有證據能力。
　㈢被告江子揚及辯護人復主張內政部警政署刑事警察局108年9
    月4日刑鑑字第1080075279號鑑定書，不符法定之鑑定程式
    ，屬被告以外之人於審判外之書面陳述，不具有證據能力云
    云。惟按法院或檢察官依刑事訴訟法第208條規定囑託醫院
    、學校或其他相當之機關、團體為鑑定時，祇須其以言詞或
    書面提出之鑑定報告，符合刑事訴訟法第206條第1項、第20
    8條所規定之形式要件，即具有證據能力，此即屬於刑事訴
    訟法第159條第1項所稱「法律有規定」之特別情形。而刑事
    訴訟之鑑定，為證據調查方法之一種，係指由具有特別知識
    經驗之人或機關，就特別需要特殊知識經驗之事項，予以鑑
    識、測驗、研判及斷定，供為法院或檢察官認定事實之參考
    ，刑事訴訟法第198條規定：「鑑定人由審判長、受命法官
    或檢察官就下列之人選任一人或數人充之：一、就鑑定事項
    有特別知識經驗者。二、經政府機關委任有鑑定職務者」；
    同法第208第1項前段規定：「法院或檢察官得囑託醫院、學
    校或其他相當之機關、團體為鑑定」即本此旨。而上級檢察
    機關首長基於辦案實務需要，函示指定某類特殊案件之待鑑
    事項，囑託某一或某些特別具有該項專門知識經驗之機關，
    予以鑑定，並非法所不許。從而，警察機關逕依該函示辦理
    ，按諸檢察一體及檢察官指揮調、偵查之原則，難認於法不
    合（最高法院96年度台上字第4177號判決參照）。而內政部
    警政署刑事警察局業經臺灣高等檢察署檢察長以92年9月9日
    檢允文字第0921001203號函概括選任為「槍彈有無殺傷力之
    鑑定」項目之鑑定機關，有臺灣高等檢察署110年12月30日
    檢文允字第11000813540號函所檢附臺灣高等檢察署92年9月
    9日檢文允字第0921001203號函及附件即臺灣高等檢察署檢
    察長概括選任鑑定機關表列、臺灣高等檢察署92年10月14日
    檢文允字第0921001322號函附之臺灣高等檢察署檢察長概括
    選任鑑定人或囑託鑑定機關（團體）名冊在卷可參(見本院
    重訴緝卷第213至223頁)。查，卷附之內政部警政署刑事警
    察局108年9月4日刑鑑字第1080075279號鑑定書(見108偵214
    26卷第189至190頁)，雖係由臺中市政府警察局第四分局於1
    08年7月23日將本案空氣槍1支送請內政部警政署刑事警察局
    鑑定，然此案件係由臺中地檢署檢察官自108年5月16日起指
    揮內政部刑事警察局與臺中市政府警察局第四分局共同偵辦
    ，有內政部警政署刑事警察局108年5月16日刑偵一一字第10
    830014241號報請指揮函、臺中市政府警察局第四分局解送
    人犯報告書等在卷可參(見他字卷第3頁，108偵21426卷第23
    至25頁)，是臺中市政府警察局第四分局於查獲本案空氣槍
    後，受指揮將本案空氣槍送請臺灣高等檢察署檢察長已概括
    選任為槍彈鑑定機關之內政部警政署刑事警察局進行鑑定，
    依上揭說明，該局所為鑑定結果而出具之上揭鑑定書，乃屬
    受檢察官所選任或囑託執行鑑定業務而出具之書面鑑定報告
    ，依據刑事訴訟法第159條之立法理由及同法第206條規定，
    自具有證據能力。
　㈣其餘傳聞證據之證據能力： 
　　按刑事訴訟法第159條之5規定被告以外之人於審判外之陳述
    ，雖不符前4條之規定，而經當事人於審判程序同意作為證
    據，法院審酌該言詞陳述或書面陳述作成時之情況，認為適
    當者，亦得為證據。當事人、代理人或辯護人於法院調查證
    據時，知有第159條第1項不得為證據之情形，而未於言詞辯
    論終結前聲明異議者，視為有前項之同意，其立法意旨在於
    傳聞證據未經當事人之反對詰問予以核實，原則上先予排除
    ，惟若當事人已放棄詰問或未聲明異議，基於證據資料愈豐
    富，愈有助於真實發現之理念，且強化言詞辯論原則，法院
    自可承認該傳聞證據例外擁有證據能力。查，本院下述所引
    用其餘被告以外之人於審判外之言詞或書面陳述，檢察官、
    被告及辯護人均不爭執證據能力（見本院重訴緝卷第126至1
    27頁），且迄至言詞辯論終結前亦未聲明異議（見本院重訴
    緝卷第410至427頁），本院審酌該等證據之取得過程並無瑕
    疵，與本案待證事實間復具有相當之關聯性，以之為本案證
    據尚無不當，認得為本案之證據，是依刑事訴訟法第159條
    之5之規定，均有證據能力。
　㈤非供述證據之證據能力： 
　　傳聞法則乃對於被告以外之人於審判外之言詞或書面陳述而
    為之規範，本案判決以下所引用之非供述證據，無刑事訴訟
    法第159條第1項規定傳聞法則之適用，經本院於審理時依法
    踐行調查證據程序，檢察官、被告及辯護人均不爭執各該證
    據之證據能力，且與本案待證事實具有自然之關聯性，亦查
    無依法應排除其證據能力之情形，依法自得作為證據。
二、認定犯罪事實所憑之證據及其認定之理由：
    訊據被告江子揚固坦承有於108年3月14日前某日，在雅虎奇
    摩拍賣網站，使用暱稱「SPG」開設賣場(代號：Z000000000
    0)，刊登販售玩具手槍之訊息，標榜「絕對耐用」、「專為
    消費者量身打造特殊需求」，復以LINE通訊軟體暱稱「spg1
    000」與買家聯繫，且有於同年3月14日以LINE通訊軟體與同
    案被告羅偉成聯繫，傳遞犯罪事實欄一所示文字訊息予同案
    被告羅偉成，並於108年3月15日，以價格5萬元出售型號WG3
    21之空氣槍1支予同案被告羅偉成，暨透過貨運公司寄送內
    含有本案空氣槍1支、六角板手1支、鋼珠80顆、二氧化碳小
    鋼瓶21個等物之槍盒至同案被告羅偉成所經營之佳鑫模具有
    限公司所在地等情，然矢口否認涉有何未經許可製造、販賣
    具殺傷力之空氣槍罪嫌，辯稱：我賣給羅偉成的空氣槍是不
    具殺傷力的，短彈簧本來就在該空氣槍內，我沒有附長彈簧
    給同案被告羅偉成，這把空氣槍我買來後，並沒有更換彈簧
    ，只有安裝自己設計的金黃色圓形槍徽、快瞄鏡槍燈，我傳
    送如何調整槍枝強度的教學影片給同案被告羅偉成是要讓他
    調整彈簧增加準度，並非增加槍枝動能，我有測試該空氣槍
    無殺傷力我才販售云云。經查：
   ㈠被告江子揚於108年3月14日前某日，在臺中市○○區○○○街000
     號住處，利用如附表一編號1所示行動電話連結網路，登入
     雅虎奇摩拍賣網站，使用暱稱「SPG」開設賣場(代號：Z00
     00000000)，刊登販售玩具手槍之訊息，標榜「絕對耐用」
     、「專為消費者量身打造特殊需求」，並以上揭行動電話
     申請使用LINE通訊軟體暱稱「spg1000」與買家聯繫。緣同
     案被告羅偉成因有狩獵、防身需求，欲購買具有殺傷力之
     空氣槍，乃於108年3月14日，以LINE通訊軟體與被告江子
     揚聯繫，被告江子揚透過LINE通訊軟體傳遞「我們這些都
     不是適合打生存，我們是賣給特殊用途的人」、「價錢越
     高威力越高」等文字訊息給同案被告羅偉成，並與同案被
     告羅偉成達成合意，約定以5萬元出售以二氧化碳小鋼瓶為
     動力、可發射金屬彈丸之空氣槍1支予同案被告羅偉成，同
     案被告羅偉成於108年3月15日凌晨0時6分許，將5萬元匯至
     被告江子揚所申辦郵局帳號000-000000000000000號帳戶，
     旋即通知被告江子揚，被告江子揚遂在臺中市○區○○街000
     號之工作室內，將其自臺中市○○區○○○○○○○○○○○○號WG321玩
     具空氣槍之握把上安裝自己所設計之金黃色圓形槍徽，再
     將槍盒1個(內含有空氣槍1支、六角扳手1支、鋼珠80顆、
     二氧化碳小鋼瓶21個)，透過貨運公司寄送至臺中市○○區○○
     ○路000號即同案被告羅偉成所經營之佳鑫模具有限公司，
     被告江子揚並於108年3月16日傳送如何更換該空氣槍內彈
     簧之教學影片予同案被告羅偉成等情，為被告江子揚於警
     詢、偵訊、本院訊問、準備程序及審理時所不爭執(見108
     偵21426卷第29至49、163至168頁，聲羈卷第17至19頁，本
     院重訴緝卷第119至129、195至207、421至427頁)，復經證
     人即同案被告羅偉成於偵訊時、本院準備程序及審理時證
     述明確(見他字卷第219至223頁，本院重訴卷第111至114、
     233至244頁，本院重訴緝卷第394至409頁），且有證人劉
     漢章於警詢時之證述在卷可參（見他字卷第137至145頁）
     ，並有被告江子揚在雅虎奇摩網站以暱稱「SPG」銷售玩具
     手槍之網頁資料（見他字卷第21頁至第26頁、第47頁至第5
     5頁）、帳號tempo_1943之註冊資料、自107年10月30日至1
     08年4月26日之登入資料、IP查詢資料（見他字卷第29頁至
     第38頁）、本院108年度聲搜字第1093號搜索票影本、附表
     一之搜索扣押筆錄、附表二之搜索扣押筆錄、附表二之現
     場及扣押物品照片(見108偵21426卷第51頁至第75、85頁至
     第111頁）、被告江子揚傳送給同案被告羅偉成之更換槍枝
     彈簧教學影片擷取畫面（見108偵21426卷第113頁至第121
     頁）、被告江子揚與同案被告羅偉成之LINE通訊軟體對話
     紀錄、通訊語音檔案及譯文（見108偵21426卷第125至137
     、149頁，本院重訴卷第207頁至第210頁，光碟附於108偵2
     1426卷、本院卷證物袋）、戶名為被告江子揚之郵局帳號0
     0000000000000號帳戶基本資料（見他字卷第133頁）、同
     案被告羅偉成所持用手機中被告江子揚指定同案被告羅偉
     成匯款帳戶、被告江子揚寄件包裹之翻拍相片（見108偵21
     426卷第125頁至第139頁、他字卷第131頁)、同案被告羅偉
     成透過網路匯款5萬元予被告江子揚指定帳戶之交易結果截
     圖（見他字卷第185頁）、網路上販售型號WG321玩具空氣
     槍之相關廣告及與買家之對話紀錄（見108偵21426卷第169
     頁至第175頁）、附表三之扣押筆錄、附表三及四之扣押物
     品相片（見他字卷第163頁至第175頁)在卷可稽，暨有如附
     表一、三、四扣得之物品可資佐證，是此部分之事實應堪
     認定。
   ㈡被告江子揚雖以前詞置辯，然而：
　　1.證人即同案被告羅偉成於偵訊時具結證稱：我於108年3月
      15日匯款至雅虎奇摩拍賣暱稱SPG賣家提供的帳戶，用以
      購買本案空氣槍，該賣家直接將本案空氣槍(含短彈簧、
      六角扳手、二氧化碳小鋼瓶、鋼珠80顆)寄到我經營的大
      里區工廠，該SPG賣家有以LINE通訊軟體傳送更換彈簧教
      學影片給我等語(見他字卷第222至223頁)；於本院審理時
      具結證稱：我於108年7月23日同意警方搜索，警方有查扣
      WG321型號空氣槍1支，該空氣槍是我於108年3月份看到雅
      虎拍賣SPG賣場有在販賣，我加入該SPG賣家的LINE暱稱「
      SPG1000」為好友詢問細節，之後於同年3月15日匯款5萬
      元至該賣家所提供帳號000-000000000000000號帳戶內，
      該賣家再將本案空氣槍等物寄送給我；我於警詢時所稱，
      短彈簧是我向被告江子揚購買本案空氣槍時他檢附給我的
      ，我收到的WG321型號空氣槍是被告江子揚已經改造完畢
      的，被告江子揚有教我只要將他改造的WG321型號空氣槍
      內的彈簧換成較短的彈簧，威力就會變小，可讓警察查緝
      時不會超過標準值，警方檢視本案空氣槍可貫穿鋁片2片
      ，當時槍內所裝的是被告江子揚改造完成寄出給我時所裝
      的長彈簧，被告江子揚有傳一部教學影片教我怎麼換彈簧
      ，我有自行換裝短彈簧至本案空氣槍內，測試動力威力小
      很多，與被告江子揚所述相同，測試完後我有將該槍內的
      彈簧換回長彈簧等情是正確的；被告江子揚寄給我的槍盒
      內有二氧化碳小鋼瓶、裝有鋼珠的填彈器，大約80顆，還
      有短彈簧、六角扳手等物，當時該空氣槍已經裝好彈簧，
      槍盒裡面還附1個彈簧，六角扳手也是賣家附的，目的是
      要更換彈簧使用；直至警方查獲為止，我未曾見過SPG賣
      家本人，我與被告江子揚並不認識，我只是將客觀情形說
      出，沒有要對誰不利等語(見本院重訴緝卷第393至409頁)
      ，觀諸證人即同案被告羅偉成上開證述之內容，就如附表
      三編號1所示本案空氣槍1支係向被告江子揚購買，且被告
      江子揚在收受同案被告羅偉成所匯價金5萬元後，將前開
      槍盒寄給同案被告羅偉成時，內含有本案空氣槍1支、二
      氧化碳小鋼瓶、鋼珠約80顆、可用於更換彈簧之六角扳手
      、該空氣槍內原已裝置及另附贈之長、短彈簧各1個等節
      尚屬一致且相符，無明顯悖於常情之瑕疵可指，且同案被
      告羅偉成與被告江子揚素不相識，亦無仇怨，證人即同案
      被告羅偉成當無杜撰上情入被告江子揚於上揭罪責之必要
      。
　　2.有下列證據得以補強佐證證人即同案被告羅偉成上開證述
      之真實性：
　　 ⑴觀諸被告江子揚與同案被告羅偉成間之LINE通訊軟體對話
       紀錄，同案被告羅偉成於108年3月15日凌晨0時1分許，
       傳送SPG賣場販售WG-321型號空氣槍之連結予被告江子揚
       ，強調要購買這支空氣槍，且於同日凌晨0時6分許匯款
       至被告江子揚指定之郵局帳戶內，並傳送匯款交易結果
       憑證截圖予被告江子揚，再告知收件者姓名、電話及宅
       配地址；同案被告羅偉成於108年3月16日下午3時42分至
       同年3月16日下午3時49分許間，接續傳送訊息予被告江
       子揚稱「董仔你好，我收到了，質感不錯……現在可以開
       了，可是強度怎麼調」等語，被告江子揚於同年3月16日
       下午5時43分許，傳送更換彈簧之教學影片予同案被告羅
       偉成等情，有上開被告江子揚與同案被告羅偉成間之LIN
       E通訊軟體對話紀錄、被告江子揚傳送予同案被告羅偉成
       之改造槍枝更換彈簧教學影片擷取相片20張附卷可佐(見
       108偵21426卷第113至121、131至137頁)，足見被告江子
       揚與同案被告羅偉成接洽交易本案空氣槍之過程中，確
       曾向同案被告羅偉成提及更換彈簧調整槍枝動能強度事
       宜，且有傳送更換彈簧之教學影片予同案被告羅偉成，
       讓同案被告羅偉成自行更換彈簧以調整動能強度，可徵
       證人即同案被告羅偉成上開證述之內容尚非全然無據。
　　 ⑵另經本院當庭勘驗被告江子揚與同案被告羅偉成間LINE通
       訊語音檔案，就檔名「24秒」部分，被告江子揚稱：左
       輪才可以自由做調整，那像其他的直壓槍，你買其他的
       東西好了，你初速300多，我們也有300以上的初速，假
       如你買那麼高的威力，又怕被抓，很簡單，我們會教你
       怎麼樣閃法規，10秒之内，從野獸變成病貓，平常沒有
       在使用的時候就把它變成弱弱的，等真的要使用的時候
       ，我們會教你怎麼去使用等語；檔名「21秒」部分，被
       告江子揚稱：看你是要什麼用途，我們這邊也很多火藥
       退休下來玩極限改的也是有，看你是要防身，還是說你
       有特殊用途，還是說你要狩獵，那些都有，但是你若要
       像是要狩獵等級那種的，都5萬以上，4、5萬以上的；檔
       名「11秒」部分，被告江子揚稱：那如果你要狩獵的話
       ，我蠻推薦5萬2那支，我們整個賣場就只有1支5萬2，你
       可以參考看看，那1支狩獵版本的等語；檔名「10秒」部
       分，被告江子揚稱：耐用度請你放心，我們裡面都有做
       一個零件強化的部分，況且，重點來了，我們都還有做
       保固等語；檔名「30秒」部分，被告江子揚稱：我跟你
       說啦，只要超過300的都進去，百分之百都進去的啦，我
       沒有辦法跟你說什麼程度，基本上我們這邊的東西，人
       家買400多的東西，都是拿去打獵、狩獵，像老鼠或是斑
       鳩，那都打得下來，你說那種300多的差多少，我說實在
       的，鐵罐會過，絕對會過，只不過你要打比較遠的，差
       不多30、40公尺的，那種就不一定會準了等語；檔名「2
       5秒」部分，被告江子揚稱：要是改好我們會拍影片給你
       看，你若確定已經買下去了，你匯款進來，我改好會拍
       影片給你看，給你看威力的部分，雖然我們在室内拍攝
       ，室内拍攝的距離大概是5公尺左右而已，因為空間有限
       ，所以我只能夠打看玻璃瓶還是什麼的，給你看，你要
       是5萬2那支，我可以給你看那個打瓦斯罐的等語；檔名
       「15秒」部分，被告江子揚稱：狩獵版本本來就沒在優
       惠，因為這種東西很多人搶著買，沒關係，你既然阿莎
       力，給你整數，5萬整，就看你了，我鐵珠子、鋼瓶會多
       附給你等語；就檔名「0000000000000」部分，被告江子
       揚稱：來照著影片做，大同小異，照著影片做就好，我
       裡面都有附彈簧，直接把它換掉，閃法規也是這個樣子
       ，平常沒有在用的時候，就像我們裡面原本就是軟彈簧
       這樣，那如果真的有要使用的時候，再換上強力彈簧就
       可以等語，有本院110年11月29日勘驗筆錄附卷可參(見
       本院重訴緝卷第200、205至207頁)。復參以被告江子揚
       於108年3月14日下午11時9分許，傳送「價錢越高威力越
       高」、「一分錢一分威力」等語予同案被告羅偉成，同
       案被告羅偉成就被告江子揚所詢問購槍用途部分，於同
       日下午11時29分許傳送「狩獵、防身」等語予被告江子
       揚等情，有被告江子揚與同案被告羅偉成間LINE通訊軟
       體對話紀錄在卷可參(見108偵21426卷第127頁)；再佐以
       同案被告羅偉成係匯款5萬元至被告江子揚指定之郵局帳
       戶內用以購買本案空氣槍，已如上述，足見被告江子揚
       向同案被告羅偉成說明所出售槍枝之品項、用途、價格
       、動能威力，且提及狩獵用途之槍枝要價4、5萬元以上
       ，其有作零件強化不用擔心耐用度，若同案被告羅偉成
       確定購買並匯款後，被告江子揚改好槍會拍攝打瓦斯罐
       的影片讓同案被告羅偉成確認威力等情，堪認被告江子
       揚與同案被告羅偉成間就所交易之標的乃價錢高、動能
       威力強而具有殺傷力之空氣槍應有共識。此外，被告江
       子揚確有提及向其購買高威力之槍枝時會附贈彈簧，同
       案被告羅偉成欲使用時置放強力(長)彈簧，平常未使用
       時換成軟(短)彈簧，以規避警方查緝等情，核與證人即
       同案被告羅偉成上開證述之內容相符，是以前開LINE通
       訊語音檔案實足以作為證人即同案被告羅偉成上開證述
       內容之補強證據，而佐證其證述之憑信性。從而，證人
       即同案被告羅偉成上開證述，被告江子揚有說明將所購
       買本案空氣槍之彈簧更換為短彈簧威力會變小可規避警
       方查緝，且其所收到前開槍盒中，有本案空氣槍內原已
       裝置及另附贈之長、短彈簧各1個等節堪以採信，被告江
       子揚空言否認未附長彈簧云云，要難採信。
　　 ⑶被告江子揚雖辯稱更換彈簧目的是為增加槍枝準度，不會
       因此變成有殺傷力之槍枝云云。惟查，被告所稱加強彈
       簧彈力，增加槍枝準度，其原理無非透過彈簧彈力增強
       ，及增進推動彈丸之氣體動力，使彈道更加平伸（減少
       拋物線幅度），以達到更容易擊中目標物，於此同時該
       彈丸之發射速度、動能必然隨而增加，而可能超越殺傷
       力之認定標準，此種物理原理並非高深智識之人始能得
       悉，更何況被告江子揚前於106年4月間，因製造具殺傷
       力之空氣槍為警查獲，被告江子揚於該案件即曾主張其
       更換玩具空氣槍內之彈簧，不知因此變成有殺傷力之空
       氣槍云云，為臺灣高法院臺中分院所不採，並以107年度
       上訴字第1244號判決認其未經許可製造空氣槍，判處有
       期徒刑5年，併科罰金8萬元，被告江子揚上訴後，最高
       法院以108年度台上字第1789號判決上訴駁回確定，有臺
       灣高等法院臺中分院107年度上訴字第1244號刑事判決、
       最高法院108年度台上字第1789號判決在卷可參(見本院
       重訴緝卷第453至461頁)，益證其對於上揭物理原理實難
       諉為不知。再者，考以本院當庭勘驗之被告江子揚與同
       案被告羅偉成間LINE通訊語音檔案，就檔名「000000000
       0000」部分，被告江子揚稱：然後跟你機會教育一下，
       不是只有單改彈簧就會增加初速，你裡面内部只要沒有
       動的話，你改一個強力彈簧沒有用，打出來跟原廠一樣
       ，這個是一個機會教育，因為有些人就是會問說：「那
       這樣就單改個彈簣就好了啊對不對」，事情沒有想的那
       麼簡單，裡面的東西、零件全部都要重新開模過，再開
       模過（臺語）等語；檔名「0000000000000」部分，被告
       江子揚稱：不然如果單改彈簧會增加初速的話，我們1把
       不用賣到4、5萬，都有人買，我們一直流動率都蠻高的
       等語；就檔名「0000000000000」部分，被告江子揚稱；
       但是彈簧也是必改品，必改品，只是先讓你了解，這沒
       有惡意，先讓你了解而已等語；就檔名「0000000000000
       」部分，被告江子揚稱：先跟你說，全臺灣就只有我們
       在做強化，那你如果跑單跑掉的話，得不償失，畢竟如
       果你跑掉讓我們發現，基本上都是黑單，我們目前是沒
       有被跑單過等語，有本院110年11月29日勘驗筆錄附卷可
       參(見本院重訴緝卷第199至205頁)，足見被告江子揚確
       有「強化」槍枝之能力並經營販售，其甚且向同案被告
       羅偉成說明彈簧是必改品，但並非僅改彈簧即可增加初
       速，槍枝內部零件亦需改造，否則不用1把槍賣到4、5萬
       元等情，被告江子揚前揭辯稱未改造本案空氣槍、所出
       售空氣槍無殺傷力云云，顯為臨訟卸責之詞，尚難採憑
       。
　　 ⑷綜前論述，被告江子揚與同案被告羅偉成洽談交易本案空
       氣槍之過程中，既曾提及倘同案被告羅偉成確定購買並
       匯款支付價金，被告江子揚將槍改好後會拍攝影片讓同
       案被告羅偉成確認槍枝威力，暨提到向其購買高威力之
       槍枝時會另附贈彈簧，讓同案被告羅偉成欲使用時置入
       強力(長)彈簧，平常未使用時換成短彈簧，以規避警方
       查緝等節，且被告江子揚確實有傳送更換彈簧之教學影
       片予同案被告羅偉成，讓同案被告羅偉成自行更換彈簧
       以調整本案空氣槍之動能強度，業如前述，復佐以警方
       於附表三、四所示之地點扣得本案空氣槍1支、短彈簧1
       個、槍盒1個(內含有二氧化碳小鋼瓶、鋼珠、六角扳手)
       ，有上開附表三所示地點之搜索扣押筆錄及如附表三、
       四所示扣案物品及照片在卷可佐（見他字卷第163 頁至
       第175頁)，堪認被告江子揚於收取價金5萬元後，確有將
       本案空氣槍內之彈簧更換為較有彈力之長彈簧，且以不
       詳方式加強射擊動能，製造成為具殺傷力之空氣槍，再
       將本案空氣槍、六角扳手、二氧化碳鋼瓶、鋼珠、連同
       槍內及附贈之長、短彈簧各1個等物置於槍盒內一併寄送
       予同案被告羅偉成以完成交易無訛。
　　3.被告江子揚所販售之本案空氣槍1支確實具殺傷力：
　 　⑴槍砲彈藥刀械管制條例所稱之「殺傷力」，依據一般人民
       日常生活與語言經驗，應能理解係指彈丸擊中人體可對
       皮膚造成穿透性傷害。而揆諸現行司法審判實務，亦係
       以其在最具威力之適當距離，以彈丸可穿入人體皮肉層
       之動能為槍械具殺傷力之基準。是法院應於具體個案中
       ，審酌專業鑑定機關對槍砲發射動能之鑑定報告，據以
       認定槍砲是否具有殺傷力（司法院釋字第669號解釋理由
       書參照）。又槍枝殺傷力之鑑定，依目前國內專業鑑定
       機關，無論採「檢視法」、「性能檢驗法」或「動能測
       試法」，均屬適法鑑定方法之一種。其中「性能檢驗法
       」就氣體動力式槍枝（即空氣槍）之操作內容，係實際
       操作檢測槍枝之機械結構與性能，例如儲存氣體、洩（
       放）氣等相關裝置機械運作情形之檢驗；經實際操作檢
       測，若其結構、功能完整良好，可正常洩放氣體，再經
       實際裝填彈丸試射，即可確認該槍枝是否可供發射適用
       彈丸使用；「動能測試法」之操作內容，則係以實際裝
       填子彈或彈丸試射之方式，並利用槍彈測速儀檢測發射
       彈頭（丸）出槍口之速度，進而計算彈頭（丸）發射動
       能及單位面積動能，有內政部警政署刑事警察局鑑定書
       後附之槍彈鑑定方法說明在卷可參（見108偵21426卷第1
       93頁至194頁反面槍彈鑑定方法說明）。
　 　⑵如附表三編號1所示本案空氣槍1支經送內政部警政署刑事
       警察局以檢視法、性能檢驗法、動能測試法進行鑑驗，
       其鑑定結果為：「送鑑空氣槍1 支（槍枝管制編號00000
       00000），認係氣體動力式槍枝，以小型高壓氣體鋼瓶內
       氣體為發射動力，經以金屬彈丸測試3 次，其中彈丸（
       直徑5.979mm 、質量0.880g）最大發射速度為150.1 公
       尺∕秒，計算其動能為9.91焦耳，換算其面積動能為35.2
       焦耳∕平方公分。」又殺傷力之定義為：「依據司法院
       秘書長81.6 .11秘臺廳㈡字第06985 號函釋示：殺傷力的
       標準為在最具威力的適當距離，以彈丸可穿入人體皮肉
       層之動能為基準。殺傷力相關數據：㈠依日本科學警察
       之研究結果，彈丸單位面積動能達20焦耳∕平方公分，則
       足以穿入人體皮肉層。㈡本局對活豬作射擊測試結果，彈
       丸單位面積動能達24焦耳∕平方公分，則足以穿入豬隻皮
       肉層。㈢美國軍醫總署定義：彈丸撞擊動能達58呎磅（約
       為78.6焦耳），則足以使人喪失戰鬥能力。」有該局108
       年9月4日刑鑑字第1080075279號鑑定書1份在卷可憑（見
       108偵21426卷第189頁至第194頁），是依前開鑑定測試
       結果，被告江子揚製造販售之本案空氣槍之發射彈丸單
       位面積動能顯已超過足以穿入人體皮肉層之標準，堪認
       確具有殺傷力無訛。
　 　⑶辯護人雖以上揭鑑定書非以被告江子揚當時出售之空氣槍
       整體設計與使用配件鑑認是否具殺傷力，且未具體說明
       動能測試3次之數值結果等節為由主張該鑑定書無法證明
       本案空氣槍有殺傷力云云。然查：
　　　①按專業鑑定機關之鑑驗人員，依其以往鑑定所累積之經
        驗，就送鑑定之槍枝採用其餘合適之發射動力或彈丸實
        際操作檢測，研判其結構、功能是否完整，其所得之結
        論，自屬鑑驗人員以其專業知識、經驗及精密儀器測試
        後所得之結論，非出於推測、擬制，其憑信性甚高（最
        高法院101年度台上字第2641號判決參照）。次按關於
        槍枝殺傷力之鑑定，目前國內、外專業鑑定機關，無論
        採「檢視法」、「性能檢驗法」或「動能測試法」，均
        屬適法鑑定方法之一種。而槍枝殺傷力之鑑定，並非必
        以實際試射為唯一之鑑驗方法，亦不必需裝填被告同時
        遭查獲之子彈予以鑑定而認有殺傷力，始得據認該槍枝
        殺傷力之有無(見最高法院111年度台上字第947號判決
        意旨參照)。復按內政部警政署刑事警察局係槍枝鑑驗
        專業機關，具有相當之公信力，鑑驗人員，依其以往鑑
        定所累積之經驗，就系爭空氣槍採用合適之「直徑4.5m
        m、重量0.38g彈丸」實際操作檢測，研判其結構、功能
        是否完整，其鑑定方法並無不當。因認縱未利用扣案4m
        m彈珠進行試射，仍無礙系爭空氣槍具有殺傷力之認定(
        最高法院102年度台上字第2046號判決意旨參照)。又按
        空氣長槍一支（槍支管制編號0000000000）經以外接中
        型高壓鋼瓶內氣體為發射動力進行實際測試，乃依該槍
        之使用方式鑑定是否具有殺傷力之過程，鑑定報告雖無
        載明外接中型高壓鋼瓶內氣體壓力大小，然對殺傷力鑑
        定結果無礙，且本件係就該空氣長槍性能是否具殺傷力
        而為鑑定，非該空氣長槍有無具備應有配備之鑑定，是
        未扣得供該空氣長槍射擊使用之「外接中型高壓鋼瓶」
        等發射動力之物品，亦與該空氣長槍性能是否具殺傷力
        之鑑定無涉(最高法院96度台上字5416號判決意旨參照)
        。再按系爭槍枝係以擊發子彈底火為發射動力，鑑驗人
        員以檢視法、性能檢驗法、動能測試法為鑑驗後，已說
        明系爭槍枝可供擊發口徑12GAUGE制式散彈，並以鋼珠
        充作彈丸，具有相當之動能，其鑑定程序並無瑕疵，鑑
        定書雖未記載相關具體數字，惟其無礙系爭槍枝具有殺
        傷力之認定(最高法院104年度台上字第26號判決意旨參
        照)。
　　　②本案空氣槍經臺中地檢署檢察官指揮臺中市政府警察局
        第四分局送請內政部刑事警察局進行鑑定，所出具之上
        開鑑定書，已敘明採用「檢視法」、「性能檢驗法」、
        「動能測試法」作為鑑定扣案槍枝是否具有殺傷力之方
        法，且槍枝鑑定事涉專業，內政部刑事警察局係國內槍
        枝鑑驗專業機關，該局鑑定人員依以往鑑定所累積之經
        驗，採取其認為適切之「檢視法」、「性能檢驗法」、
        「動能測試法」，就送鑑定之槍枝實際操作進行檢測，
        研判其結構、功能是否完整，及測試其動能，該鑑定所
        得之結論，並非以推測、擬制之方式為之，則此機構之
        鑑定人員已憑其特別之專業智識、經驗，就本案空氣槍
        具有殺傷力出具確實、完備鑑定意見，核符專業鑑定之
        要求，並無不盡或不實之情形，當具有相當之公信力。
　　　③又本案空氣槍為氣體動力式槍枝，是以小型高壓氣體鋼
        瓶內氣體為發射動力發射彈丸，而瓦斯鋼瓶與彈丸均為
        消耗品。殺傷力有無之測試目的，既在測試出該槍枝可
        展現之「最大威力」如何，自應以適用之最大威力鋼瓶
        及彈丸測試，而無自限規格，改用威力較低之鋼瓶或彈
        丸測試之理，有最高法院105年度台上字第2068號判決
        意旨參照。又槍彈為具有殺傷力之武器，未經許可持有
        、製造，嚴重危害人民自由、生命，破壞社會秩序，而
        槍彈之殺傷力與危險性，本不侷限於所使用之彈丸材質
        大小、一定以上之距離，且所謂之「槍枝」，係指經由
        管狀物或槍管，將單發或多發彈丸射向目標物之機械裝
        置，故「槍枝」之所以具殺傷力，係指足堪擊發具有殺
        傷力之金屬彈丸或子彈。換言之，「槍枝」只是發射金
        屬為子彈之「工具」，該「工具」性能良好，猶如刀之
        開鋒，即具有殺傷人畜之能力。執此以觀，鑑定人員為
        求符合槍枝之「最具威力」狀態，依其專業鑑定技能，
        選擇以適用之小型高壓氣體鋼瓶，及合適測試槍枝口徑
        之「直徑5.979mm、質量0.88g」金屬彈丸，在符合槍枝
        之正常結構功能狀態下進行測試，並記載最大發射速度
        換算單位面積動能，有上揭鑑定書在卷可憑，其所採用
        之鑑定方法並無不當，鑑定程序亦無瑕疵，縱上揭鑑定
        書雖未記載其餘兩次測試之具體數字，亦無礙該槍枝本
        身具有殺傷力之認定。辯護人此部分為被告江子揚辯護
        稱上揭鑑定書無法證明本案空氣槍有殺傷力云云，實難
        採憑。
　　　④辯護人固請求再將本案空氣槍送請內政部警政署刑事警
        察局，改以自同案被告羅偉成處扣得之二氧化碳小鋼瓶
        作為動力，搭配前開槍盒內之鋼珠再次進行動能測試鑑
        定。然而，槍枝殺傷力之認定既應採客觀標準以認定之
        ，而非隨使用之彈丸、高壓氣體鋼瓶而異其有無殺傷力
        之認定，空氣槍之製造或持有者以何種氣體壓力大小之
        鋼瓶、何種大小重量之彈丸裝填射擊，當與該槍枝客觀
        上是否具有殺傷力無涉，倘該槍枝使用適用之小型高壓
        氣體鋼瓶及金屬彈丸射擊即足以穿入人體之皮肉層，而
        對人體具殺傷力，自屬槍砲彈藥刀械管制條例規範之槍
        枝。本案空氣槍經以適用之小型高壓氣體鋼瓶供發射金
        屬彈丸即具有殺傷力，本不須搭配被告江子揚一併寄送
        予同案被告羅偉成之鋼珠、二氧化碳小鋼瓶試射擊發，
        此參以實務上縱使查獲持有空氣槍，而未同時查獲持有
        子彈或未扣得高壓鋼瓶等發射動力之物品，亦對於槍枝
        本身是否具有殺傷力之鑑定方式不生影響即可知，更何
        況縱以被告江子揚出售本案空氣槍時之前述配件進行測
        試，亦無法排除按鑑定人員所用之一般市售可得之氣體
        鋼瓶及金屬彈丸規格裝配使用，足以對他人之生命、身
        體造成侵害之結果，是以尚難僅因鑑定機關未以本件查
        獲本案空氣槍當時扣得之鋼珠、二氧化碳小鋼瓶進行鑑
        驗，即認上揭鑑定報告不可採。從而，本案空氣槍經鑑
        定結果認擊發功能正常，且具殺傷力等情，已如上述，
        則辯護人就已臻明確之待證事實聲請再行鑑定，核無必
        要，應予駁回，併此敘明。
   ㈢綜上所述，被告江子揚前揭所辯及辯護人之主張，均非可採
     。本案事證明確，被告江子揚上開犯行洵堪認定，應依法
     論科。
三、論罪科刑：
   ㈠新舊法比較：
     按行為後法律有變更者，適用行為時之法律。但行為後之
     法律有利於行為人者，適用最有利於行為人之法律，刑法
     第2條第1項定有明文。次按被告犯罪後，槍砲彈藥刀械管
     制條例已於109年6月10日修正公布，同年月12日施行，修
     正前第8條第1項原規定：「未經許可，製造、販賣或運輸
     鋼筆槍、瓦斯槍、麻醉槍、獵槍、空氣槍或第4條第1項第1
     款所定其他可發射金屬或子彈具有殺傷力之各式槍砲者，
     處無期徒刑或5年以上有期徒刑，併科新臺幣1千萬元以下
     罰金。」而修正後第8條第1項規定：「未經許可，製造、
     販賣或運輸制式或非制式鋼筆槍、瓦斯槍、麻醉槍、獵槍
     、空氣槍或第四條第一項第一款所定其他可發射金屬或子
     彈具有殺傷力之各式槍砲者，處無期徒刑或5年以上有期徒
     刑，併科新臺幣1千萬元以下罰金。」，增列「制式或非制
     式」等文字，依內政部提案修正所列理由為：「鑒於現行
     查獲具殺傷力之違法槍枝，多屬非制式槍枝，可遠距離致
     人死傷且殺傷力不亞於制式槍枝，對人民生命、身體、自
     由及財產法益之危害，實與制式槍枝無異。另因非制式槍
     枝之取得成本遠低於購買制式槍枝，且製造技術門檻不高
     、網路取得改造資訊容易，導致非制式槍枝氾濫情形嚴重
     ，若區分制式與否而分別適用第7條或第8條處罰，將使不
     法分子傾向使用非制式槍砲從事不法行為，以規避第7條較
     重之刑責，無異加深不法分子大量使用非制式槍砲之誘因
     ，爰為有效遏止持非制式槍砲進行犯罪情形，非制式槍砲
     與制式槍砲罪責確有一致之必要。」。本件所涉之空氣槍
     於修正前後均為第8條第1項所定之空氣槍，比較後之結果
     ，修正後之規定並無較有利於被告，依刑法第2條第1項前
     段之規定，應適用行為時之法律，即適用修正前之舊法。
   ㈡按修正前槍砲彈藥刀械管制條例第8條第1項製造空氣槍罪之
     所謂「製造」，包括創製、改造、組合、混合、合成等行
     為在內；除初製者外，尚包括改造，凡將原不具殺傷力或
     僅具較低度殺傷力之空氣槍予以加工，致改變其原有性能
     、屬性，使成為具有殺傷力或具更高度殺傷力之空氣槍均
     屬之(最高法院108年度台上字第1789號刑事判決參照)。本
     案被告江子揚在前揭工作室內，將其自生存遊戲店購入之W
     G321玩具空氣槍內之彈簧，更換為較有彈力之彈簧，復以
     不詳方式加強射擊動能，使之成為具殺傷力之空氣槍，已
     改變該槍枝原有性能或屬性，依前揭說明，其所為當屬製
     造行為無疑。是核被告江子揚所為，係犯修正前槍砲彈藥
     刀械管制條例第8條第1項之未經許可製造具殺傷力之空氣
     槍罪。被告江子揚製造後加以持有，及販賣具殺傷力之空
     氣槍之低度行為，為製造之高度行為所吸收，不另論罪。
   ㈢臺中地檢署檢察官以108年度偵字第30592號移送併辦之事實
     ，與本案起訴犯罪事實所載之犯行，為事實上同一案件，
     本院自得併予審理。
   ㈣被告江子揚明知我國是槍枝管制國家，且曾因未經許可製造
     空氣槍遭法院判處有期徒刑5年，併科罰金8萬元確定，業
     如上述，竟仍執意將購得之玩具空氣槍改造成具殺傷力之
     空氣槍，且在雅虎奇摩拍賣網站販售，出售予不特定之買
     家，增加違禁物流通所可能造成對於他人身體、生命安全
     及社會治安之危險，是本院認被告江子揚所為之危害程度
     及犯罪情節難謂輕微，自無依槍砲彈藥刀械管制條例第8條
     第6項規定減輕其刑之餘地。
   ㈤爰以行為人之責任為基礎，審酌被告江子揚明知具殺傷力之
     空氣槍，如不定時炸彈，對社會治安潛在之危害非輕，屬
     有高度危險性之違禁物，未經主管機關許可不得擅自持有
     及製造、販賣，竟於購入玩具空氣槍後，逕自更換較強力
     之彈簧，及以不詳方式加強其射擊動能，改造成具殺傷力
     之空氣槍，且利用網路及LINE通訊軟體販售，危害大眾安
     全及社會治安，所為實值非難。復考量被告江子揚於106年
     4月間，曾未經許可製造空氣槍，經臺灣高等法院臺中分院
     於107年9月5日以107年度上訴字第1244號判決判處有期徒
     刑5年，併科罰金8萬元，竟又於108年3月間再為本案上開
     犯行，復佐以其至今仍矢口否認犯行，未見其悔意之犯後
     態度，兼衡其犯罪動機、目的、手段及情節，暨其於本院
     審理時自陳大學畢業、之前擔任四面佛廟公、未婚、家中
     經濟狀況普通等一切情狀（見本院重訴緝卷第423頁），量
     處如主文所示之刑，並就併科罰金部分，諭知如易服勞役
     之折算標準，以示懲儆。
四、沒收
   ㈠按供犯罪所用之物，屬於犯罪行為人者，得沒收之，刑法第
     38條第2項前段定有明文。查，扣案如附表一編號1所示行
     動電話1支，為被告江子揚所有，供經營網路賣場及與本案
     空氣槍之買家即同案被告羅偉成聯繫使用等情，業據被告
     江子揚於本院準備程序中供承明確(見本院重訴緝卷第125
     頁)，爰依刑法第38條第2項規定宣告沒收之。
   ㈡按犯罪所得，屬於犯罪行為人者，沒收之；沒收，於全部或
     一部不能沒收或不宜執行沒收時，追徵其價額，刑法第38
     條之1第1項前段、第3項定有明文。查，被告江子揚製造及
     販賣本案空氣槍予同案被告羅偉成，收取5萬元之價金等情
     ，為被告江子揚所自承，復經證人即同案被告羅偉成證述
     明確，且有同案被告羅偉成傳送其以網銀匯款至被告江子
     揚所指定郵局帳戶內之交易結果憑證在卷可參(見他字卷第
     185頁)，是被告江子揚為本案犯行之犯罪所得為5萬元，爰
     依前揭規定宣告沒收，於全部或一部不能沒收或不宜執行
     沒收時，追徵其價額。
   ㈢附表二部分：
　　 扣案如附表二編號1至6所示之物，雖為被告江子揚所有，
     卷內並無證據可認定為違禁物，且無證據證明為本案所用
     之物；扣案如附表二編號7至9、12至18，雖為被告江子揚
     所有，然被告江子揚於警詢時及本院準備程序中均否認為
     供本案犯罪所用之物(其用途詳如附表二備註欄所載，參見
     108偵30592卷第41頁，本院重訴緝卷第125至126頁)，卷內
     亦無證據證明與本案犯罪相關；扣案如附表二編號10至11
     ，被告江子揚於警詢時陳稱為其父親所有等語(見108偵305
     92卷第41頁)，並非被告江子揚所有之物，爰均不予宣告沒
     收。
   ㈣附表三、四部分：
　  1.按違禁物，不問屬於犯罪行為人與否，沒收之，刑法第38
      條第1項固定有明文。查，被告江子揚所製造並販售予同
      案被告羅偉成持有之如附表三編號1所示本案空氣槍1支，
      經鑑定具有殺傷力，雖屬違禁物，然該槍枝因於同案被告
      羅偉成之本院108年度重訴字第2365號判決中業已宣告沒
      收，且已送執行，有該案刑事判決書、臺中地檢署109年5
      月27日中檢增碩109執緩462字第1099052916號函各1份在
      卷可稽(見本院重訴卷第359至369、426頁)，是就此部分
      即無須重覆宣告沒收，附此敘明。
　  2.如附表三編號2之短彈簧、如附表四編號1所示之槍盒(內
      有二氧化碳小鋼瓶、鋼珠、六角扳手)，均為同案被告羅
      偉成所持有供犯罪所用之物，且已於本院108年度重訴字
      第2365號判決中宣告沒收，且已執行，爰不予重覆宣告沒
      收。
據上論斷，應依刑事訴訟法第299條第1項前段，槍砲彈藥刀械管
制條例（修正前）第8條第1項，刑法第2條第1項前段、第11條前
段、第42條第3項前段、第38條第2項前段、第38條之1第1項前段
、第3項，判決如主文。
本案經檢察官陳立偉提起公訴及移送併辦，檢察官黃元亨到庭執
行職務。
中　　華　　民　　國　　111 　年　　10　　月　　28　　日
                  刑事第二庭  審判長法　官  劉麗瑛　
                                    法　官　劉承翰
                                    法  官  吳孟潔
以上正本證明與原本無異。
如不服本判決應於收受送達後20日內向本院提出上訴書狀，並應
敘述具體理由；其未敘述上訴理由者，應於上訴期間屆滿後20日
內向本院補提理由書（均須按他造當事人之人數附繕本）「切勿
逕送上級法院」。
　　　　                            書記官  林育蘋

中　　華　　民　　國　　111 　年　　10　　月　　28　　日
附錄本案論罪科刑法條：
修正前槍砲彈藥刀械管制條例第8條
未經許可，製造、販賣或運輸鋼筆槍、瓦斯槍、麻醉槍、獵槍、
空氣槍或第 4 條第 1 項第 1 款所定其他可發射金屬或子彈具
有殺傷力之各式槍砲者，處無期徒刑或 5 年以上有期徒刑，併
科新臺幣 1 千萬元以下罰金。
未經許可，轉讓、出租或出借前項所列槍枝者，處 5 年以上有
期徒刑，併科新臺幣 1 千萬元以下罰金。
意圖供自己或他人犯罪之用，而犯前二項之罪者，處無期徒刑或
7 年以上有期徒刑，併科新臺幣 1 千萬元以下罰金。
未經許可，持有、寄藏或意圖販賣而陳列第 1 項所列槍枝者，
處 3 年以上 10 年以下有期徒刑，併科新臺幣 7 百萬元以下罰
金。第 1 項至第 3 項之未遂犯罰之。
犯第 1 項、第 2 項或第 4 項有關空氣槍之罪，其情節輕微者
，得減輕其刑。
附表一：
警方於108年7月23日在臺中市○○區○○○街000號對被告江子揚執行
搜索之扣押物品
編號 扣押物品名稱 數量及單位 備註 1 IPHONE行動電話(含門號0000-000000號SIM卡1張、IMEI：000000000000 1支 被告江子揚所有，用以經營網路賣場，並與買家即同案被告羅偉成聯繫。 
附表二：
警方於108 年7 月23日在臺中市○區○○街000 號對被告江子揚執
行搜索之扣押物品
編號 扣押物品名稱 數量及單位 備註 1 氣動式長槍(含袋) 1支 被告江子揚所有，無證據證明為本案所用之物。 2 電動式長槍(含袋) 1支 同上 3 氣動式左輪手槍(含袋) 1支 同上 4 氣電動式手槍(含袋) 1支 同上 5 氣電動式手槍(含盒) 1支 同上 6 氣電動式手槍(不含盒) 1支 同上 7 二氧化碳小鋼瓶 盒 被告江子揚所有，玩具槍動力來源耗品，與本案犯罪無關。 8 鉛彈 7盒 被告江子揚所有，作為玩具槍射擊子彈，與本案犯罪無關。 9 填彈器(含鋼珠) 5組 被告江子揚所有，作為玩具槍充填子彈，與本案犯罪無關。 10 砂輪機 1臺 被告江子揚稱為其父親所有。 11 切割機 1臺 被告江子揚稱為其父親所有。 12 電動鑽孔機 1臺 被告江子揚所有，供玩具槍維修使用，無證據證明與本案犯罪相關。 13 固定鉗 1個 被告江子揚所有，與本案犯罪無關。 14 改槍工具 1批 被告江子揚所有，用於保養及零件更換，無證據證明與本案犯罪相關。 15 彈簧 1箱 被告江子揚所有，供玩具槍維修使用，無證據證明與本案犯罪相關。 16 空氣壓縮機 1臺 被告江子揚所有，作為供應氧氣鋼瓶使用，與本案犯罪無關。 17 氧氣鋼瓶 1個 被告江子揚所有，供潛水用，與本案犯罪無關。 18 MSI筆記型電腦 1臺 被告江子揚所有，用於聽音樂，與本案犯罪無關。 
附表三：
警方於108 年7 月23日14時50分在臺中市○○區○○路000 號對同案
被告羅偉成執行扣押之扣押物品
編號 扣押物品名稱 數量及單位 備註 1 改造WG321型C02手槍（即本案空氣槍，槍枝管制編號0000000000） 1支 已於本院108年度重訴字第2287號刑事判決宣告沒收。 2 短彈簧 1支 同上 
附表四：
警方於108 年7 月23日21時10分在臺中市○○區○○路000 號對同案
被告羅偉成執行扣押之扣押物品
編號 扣押物品名稱 數量及單位 備註 1 向SPG賣家賣家購得之槍盒(內有二氧化碳小鋼瓶、鋼珠、六角扳手） 1批 已於本院108年度重訴字第2287號刑事判決宣告沒收。